臺北高等行政法院裁定
110年度交抗字第30號
抗  告  人  許東雄                                     

相  對  人  新北市政府交通事件裁決處


代  表  人  李忠台（處長）

上列當事人間因交通裁決事件，抗告人對於中華民國110年6月4
日臺灣士林地方法院110年度交字第156號行政訴訟裁定，提起抗
告，本院裁定如下：
    主  文
抗告駁回。
抗告訴訟費用新臺幣參佰元由抗告人負擔。
    理  由
一、按行政訴訟法第237條之3第2項規定：「交通裁決事件中撤
    銷訴訟之提起，應於裁決書送達後30日之不變期間內為之。
    」。交通裁決事件起訴逾越法定期間者，依同法第237條之9
     第1項準用第236條適用第107條第1項第6款規定，應裁定駁
    回起訴。次按交通裁決事件之抗告，抗告法院認抗告為無理
    由者，依行政訴訟法第237條之9第3項準用同法第272條規定
    ，再準用民事訴訟法第495條之1第1項、第449條第1項規定
    ，應為駁回抗告之裁定。
二、本件原裁定以：抗告人因不服相對人於民國110年1月5日新
    北裁催字第48-C16594251號、110年1月5日新北裁催字第48-
    C16594252號、109年12月3日新北裁催字第48-C16594253號
    、109年12月18日新北裁催字第48-C16594254號、110年1月5
    日新北裁催字第48-C16594258號等違反道路交通管理事件裁
    決書所為之裁罰，而提起行政訴訟。惟依上開裁決書之送達
    日期分別為110年1月5日、110年1月5日、109年12月7日、10
    9年12月22日、110年1月5日，此有上開裁決書及送達證書可
    稽。揆諸前開規定，抗告人應於上開各裁決書送達次日起算
    30日之不變期間提起撤銷訴訟。然抗告人遲至110年5年26日
    始提起行政訴訟，有臺灣士林地方法院收文章可考，顯已逾
    30日之法定不變期間。是以，抗告人提起行政訴訟，已逾法
    定期限，其起訴顯非合法，且無從補正，揆諸首揭規定，自
    應予駁回。
三、抗告意旨略以：抗告人就上開裁決書曾於110年1月21日前往
    新北市政府交通事件裁決處蘆洲辦公室遞交交通違規案件陳
    述書乙份（見本院卷第21頁），並於同年5月5日接獲新北市
    政府警察局淡水分局函，說明：如對本案仍有疑義，得依「
    道路交通管理處罰條例」第87條規定，受處分人不服第8條
    或第37條第5項處罰之裁決者，於裁決書送達後30日之不變
    期間內，逕向管轄之地方法院行政訴訟庭提起訴訟。抗告人
    以該函送達之日起算30日，於110年5月26日向臺灣士林地方
    法院（下稱原審）提起訴訟，並無不妥。
四、經查，原裁決書附記均已敘明：「受處分人不服裁決者，應
    以原處分機關（新北市政府交通事件裁決處）為被告，向原
    告住所地、居所地、所在地、違規行為地或原處分機關所在
    地之地方法院行政訴訟庭提起訴訟；其中撤銷訴訟之提起，
    應於裁決書送達後30日之不變期間內為之。」（見原審卷第
    36、40、44、48、52頁及行政訴訟法第237條之3第2項規定
    ），此係立法者就「大量行政迅速確定之必要性」及「受裁
    處人權益保護所需時間」所為價值判斷之結果，法院就上揭
    規定並無裁量空間，是無論逾越不變期間之原因為何，其起
    訴均不合法。本件裁決書之送達日期分別為110年1月5日、1
    10年1月5日、109年12月7日、109年12月22日、110年1月5日
    ，此有上開裁決書及送達證書可稽（見原審卷第38、42、46
    、50、54頁）。抗告人遲至110年5月26日始向原審法院提起
    行政訴訟（見起訴狀收文章），已逾法定不變期間，其起訴
    自不合法。原裁定認本件起訴逾期而駁回抗告人之起訴，於
    法並無不合，抗告意旨求予廢棄原裁定，為無理由，應予駁
    回。
五、據上論結，本件抗告為無理由。依行政訴訟法第237條之9第
     3項、第272條、第104條、民事訴訟法第95條、第78條，裁
    定如主文。
中　　華　　民　　國　　110 　年　　11　　月　　30　　日
                    臺北高等行政法院第三庭
                              審判長法  官　楊得君
                                    法  官  鄭凱文
                                    法  官  畢乃俊
上為正本係照原本作成。
不得抗告。
中　　華　　民　　國　　110 　年　　11　　月　　30　　日
                                    書記官  李依穎